【裁判字號】    95,交訴,71
【裁判日期】    950630
【裁判案由】    業務過失致死
【裁判全文】
臺灣臺北地方法院刑事判決              95年度交訴字第71號
    公  訴  人  臺灣臺北地方法院檢察署檢察官
    被      告  甲○○
上列被告因業務過失致死案件，經檢察官提起公訴（95年度偵字
第6588號），因被告於本院準備程序中為有罪之陳述，經本院合
議庭裁定以簡式審判程序審理，本院判決如下：
    主  文
甲○○從事業務之人，因業務上之過失致人於死，處有期徒刑柒
月，緩刑年。
    事  實
一、甲○○係職業大客車駕駛人，原係受僱於大都會汽車客運股
    份有限公司以駕駛大客車載運大眾為業，為從事駕駛業務之
    人，其明知前因違規而自民國95年3月2日至同年4月1日止遭
    吊扣職業駕駛執照，在吊扣職業駕駛執照期間內不得駕駛車
    輛，竟於其吊扣職業駕駛執照期間之95年3月20日10時53分
    許，駕駛大都會汽車客運股份有限公司所有之車號為828-AB
    號之營業用大客車，沿臺北市○○區○○路由東往西方向行
    駛至信義路1段及杭州南路口之際，原應注意該路段速限為
    30公里，且行近行人穿越道前，應減速慢行，並隨時採取必
    要之安全措施，而依當時情形係天候雨且有日間自然光線，
    路面狀況為濕潤、無缺陷，並無不能注意之情事，竟於行經
    行人穿越道前未依規定減速慢行，而貿然以時速約40公里通
    過該路口，適行人林天清亦疏未依交通號誌之指示即自杭州
    南路之行人穿越道上穿越快車道，乃與行人林天清發生擦撞
    致其顱內及胸腔出血，經送臺大醫院急救，迄至95年3月20
    日11時40分許，因失血性休克而不治死亡。嗣經員警據報前
    往現場處理，甲○○於有偵查權之員警發覺前開犯行前，自
    行向現場處理員警當場承認為肇事人並申告前開行為而接受
    裁判，始查悉上情。
二、案經甲○○於肇事後報警而由臺北市政府警察局中正第一分
    局報請臺灣臺北地方法院檢察署檢察官相驗後並偵查起訴，
    因甲○○於本院準備程序中為有罪之陳述，經本院合議庭裁
    定以簡式審判程序審理。
    理  由
一、前揭犯罪事實，業據被告甲○○於本院審理中坦承不諱，並
    有臺北市政府警察局交通警察大隊事故肇事原因初步分析研
    判表、道路交通事故現場圖、道路交通事故補充資料表、交
    通事故談話紀錄表、道路交通事故調查報告表(一)、(二)、道路
    交通事故當事人酒精測定紀錄表、交通事故現場照片、營業
    大客車路碼錶、路口交通號誌運轉圖及臺北市車輛行車事故
    鑑定委員會95年5月25日北鑑審字第09530138000號函所檢送
    之行車事故鑑定委員會鑑定意見書等在卷可稽；而被害人林
    天清因本件事故致顱內及胸腔出血而造成失血性休克，經送
    醫不治死亡，亦經臺灣臺北地方法院檢察署檢察官督同檢驗
    員相驗無訛，並製有相驗筆錄、臺灣臺北地方法院檢察署驗
    斷書及相驗屍體證明書在卷足憑，足徵被告甲○○之上開自
    白與事實相符。本件事證明確，被告甲○○之犯行洵堪認定
    ，應予依法論科。
二、被告甲○○係職業大客車駕駛人，受僱於大都會汽車客運股
    份有限公司以駕駛大客車載運乘客為業，為從事駕駛業務之
    人。核被告甲○○所為，係犯刑法第276條第2項之業務過失
    致死罪。又其於吊扣駕照期間無照駕駛車輛，並因超速行為
    而致被害人林天清死亡，應依道路交通管理處罰條例第86條
    第1項規定加重其刑。又本件係肇事人親自或託人電話報警
    ，並已報明肇事人姓名、地點，請警方前往處理，此有臺北
    市政府警察局中正第一分局交通分隊員警吳迪闈所製作之自
    首情形紀錄表一份在卷可稽，是被告甲○○於有偵查權之警
    員發覺前開犯行之犯罪人前，自行向現場處理警員申告上開
    犯行，並隨同警員到案及接受審判，符合自首之規定，應依
    刑法第62條前段之規定，減輕其刑，並依法先加後減之。至
    本件肇事地點雖為快車道，然被告甲○○駕駛車輛於快車道
    時既有上開疏失行為，尚難認其係在快車道依規定駕車行駛
    而致人死亡之行為，是自不得依道路交通管理處罰條例第86
    條第2項之規定減輕其刑，附此敘明。爰審酌被告甲○○係
    從事駕駛業務之人，其因上開過失而致被害人林天清死亡，
    然被害人林天清對事故之發生亦與有過失，且於事後業與被
    害人家屬達成和解，此有和解契約影本在卷可參，復於犯後
    坦承犯行，及其品行、犯罪之動機、目的、手段、智識程度
    、犯罪所生之損害及所得利益等一切情狀，量處如主文所示
    之刑。又被告甲○○未曾受有期徒刑以上刑之宣告，此有臺
    灣高等法院被告前案紀錄表在卷可稽，其經此次起訴審判後
    ，當能知所警惕，而無再犯之虞，本院因認所宣告之刑，以
    暫不執行為適當，爰併宣告緩刑3年，以啟自新。
據上論斷，應依刑事訴訟法第273條之1第1項、第299條第1項前
段，道路交通管理處罰條例第86條第1項，刑法第11條前段、第
276 條第2項、第62條前段、第74條第1款，罰金罰鍰提高標準條
例第1條前段，判決如主文。
本案經檢察官郭昭吟到庭執行職務。
中    華    民    國    95    年    6    月    30    日
                  臺灣臺北地方法院交通法庭
                        法  官  黃雅君
上正本證明與原本無異。
如不服本判決，應於判決送達後10日內向本院提出上訴狀（應抄
附繕本）。告訴人或被害人如對於本判決不服者，應具備理由請
求檢察官上訴，其上訴期間之計算係以檢察官收受判決正本之日
期為準。
                        書記官  陳麗津
中    華    民    國    95    年    6     月    30    日
附錄本案論罪科刑法條：
中華民國刑法第276條
因過失致人於死者，處 2 年以下有期徒刑、拘役或 2 千元以下
罰金。
從事業務之人，因業務上之過失犯前項之罪者，處 5 年以下有期
徒刑或拘役，得併科 3 千元以下罰金。


司法院資訊處製作；財團法人民間司法改革基金會備份。
